【裁判字號】    97,聲重再,1
【裁判日期】    970306
【裁判案由】    重新審理
【裁判全文】
臺北高等行政法院裁定
                                 97年度聲重再字第00001號
聲  請  人  甲○○
上列聲請人因重新審理事件，對本院中華民國96年12月19日96年
度聲重字第4號裁定，聲請再審，本院裁定如下：
    主  文
再審之聲請駁回。
再審聲請費用由聲請人負擔。
    理  由
一、本件聲請人係本院95年度訴字第3068號原告王淑君之訴訟代
    理人。而王淑君現任國立臺北護理學院（下稱臺北護理學院
    ，83年8 月1 日改制前為國立臺北護理專科學校，下稱臺北
    護專）圖書館主任，前於72年5 月11日任臺北護專圖書館主
    任職務，經該校以同年6 月17日72北護專人字第1089號敘薪
    通知單，核敘薪額新臺幣（下同）245 元。嗣學校改制經臺
    北護理學院以84年6 月22日84北護人字第1164號令，改派王
    淑君為館長並自83年8 月1 日生效，歷至94年底核敘薪額71
    0 元，後經臺北護理學院以95年1 月6 日北護人字第095000
    0133號令，改派為該校圖書館主任職務，仍支710 薪額。王
    淑君不服上開令及敘薪通知，循序提起行政訴訟，經本院96
    年10月11日95年度訴字第3068號判決駁回原告之訴而確定在
    案。嗣聲請人以自己名義對前揭確定判決聲請重新審理，經
    本院96年12月19日96年度聲重字第4 號裁定（下稱原裁定）
    駁回其聲請，因聲請人未抗告而確定後，聲請人以原裁定有
    行政訴訟法第273 條第1 項第1 款適用法規顯有錯誤之再審
    事由，而提起本件再審之聲請。
二、聲請人聲請意旨略以：原裁定所援用之最高行政法院95年度
    第33號裁定與本案無關，其於96年11月15日已以利害關係人
    身分，聲請參加96年度第4 號訴訟，請求重新審理有關王淑
    君與台北護理學院間之任用訴訟，依民事訴訟法第58條第3
    項規定，自得提起再審之訴。又教育人員任用條例第21條第
    2 項中關於「本條例施行前已派用之學校編制內現任職員，
    得在各學校間調任」之規定，業經大法官會議第278 號、第
    405 號解釋違憲，參照行政訴訟法第273 條第2 項規定得提
    起再審之訴，故依據同法第273 條第1 項第1 款、第275 條
    第1項 提起本件再審之聲請等語。
三、按當事人對本院所為之裁定聲請再審，依行政訴訟法第283
    條規定，必須原裁定具有同法第273 條各款所列情形之一者
    ，始得為之。又所謂適用法規顯有錯誤者，係指原裁定（準
    用判決）所適用之法規與現行法規相違背。或與解釋判例有
    所牴觸者而言，至於法律上見解之歧異，對之縱有爭執，要
    難謂為適用法規顯有錯誤而據為再審之理由。
四、經查，「因撤銷或變更原處分或決定之判決，而權利受損害
    之第三人，如非可歸責於己之事由，未參加訴訟，致不能提
    出足以影響判決結果之攻擊或防禦方法者，得對於確定終局
    判決聲請重新審理。」為行政訴訟法第284條第1項所明定。
    是聲請重新審理以因撤銷或變更原處分或決定之判決，而權
    利受損害之第三人為限。若對非撤銷或變更原處分或決定之
    判決，自不得聲請重新審理（最高行政法院95年度裁字第33
    號裁定意旨參照）。原裁定係以本院95年度訴字第3068號確
    定判決，並非「撤銷或變更原處分或決定之判決」；且聲請
    人於前訴訟程序乃擔任原告之訴訟代理人，縱認其權利或法
    律上利益將受損害，於訴訟進行中亦非不得聲請獨立參加訴
    訟，並提出獨立之攻擊或防禦方法，此觀行政訴訟法第42條
    第1 項規定甚明，是其未參加訴訟亦顯有可歸責於己之事由
    ，核與前揭行政訴訟法284 條所定重新審理之要件，要有未
    合，而駁回聲請人重新審理之聲請。經核原裁定所適用之法
    規與應適用之法規、解釋及判例均無違背，亦與聲請人指摘
    教育人員任用條例第21條2 項規定是否牴觸大法官釋字第27
    8 號、第405 號解釋無涉，聲請人對原裁定所持駁回其聲請
    之理由縱有爭執，核屬法律上見解之歧異，尚難謂為原裁定
    適用法規顯有錯誤，即難認原裁定有行政訴訟法第273 條第
    1 項第1 款之再審事由，本件再審之聲請為無理由，應予駁
    回。
五、依行政訴訟法第283 條、第278 條第2 項、第104 條、民事
    訴訟法第95條、第78條，裁定如主文。
中    華    民    國    97    年    3     月    6     日
                  臺北高等行政法院第二庭
                              審判長法  官  徐瑞晃
                                    法  官  陳金圍
                                    法  官  蕭惠芳
上為正本係照原本作成。
如不服本裁定，應於送達後10日內向本院提出抗告狀（按他造人
數附繕本）。
中    華    民    國    97    年    3     月    7     日
                                    書記官  李淑貞


司法院資訊處製作；財團法人民間司法改革基金會備份。
